【裁判字號】    95,易,573
【裁判日期】    950529
【裁判案由】    竊盜
【裁判全文】
臺灣板橋地方法院刑事判決               95年度易字第573號
公  訴  人  臺灣板橋地方法院檢察署檢察官
被      告  丙○○
上列被告因竊盜案件，經檢察官提起公訴（九十五年度偵字第六
七０三號），被告於準備程序認罪，本院以簡式審判程序判決如
下：
    主  文
丙○○共同連續竊盜，累犯，處有期徒刑捌月。
    事  實
一、丙○○前於民國七十九年間因違反懲治盜匪條例等案件，經
    法院判處應執行有期徒刑八年二月確定，其入監執行後，曾
    於八十三年九月十七日假釋出監，惟又於八十四至八十五年
    間因違反麻醉藥品管理條例及詐欺等案件，經法院分別判處
    有期徒刑六月及五月確定，前開假釋乃經法院裁定撤銷之，
    應執行殘刑五年十一月十九日。其於八十五年二月十六日入
    監執行前開殘刑及六月及五月有期徒刑後，業於八十九年三
    月二十一日假釋出獄，同時交付保護管束，迄九十一年十一
    月四日已保護管束期滿且未經撤銷，前開刑期視為均已執行
    完畢。詎猶不知警惕，復與鄭國偉（業經檢察官另向本院聲
    請併案審理，本院復於九十五年五月一日以九十五年度易字
    第五六０號判處有期徒刑一年二月）基於意圖為自己不法所
    有之犯意聯絡，以由丙○○騎乘其所有車號為ＱＷ９－６６
    ９號機車搭載劉國偉前往下列地點並在旁把風，再由劉國偉
    徒手行竊之方式，共同為下列竊盜行為：
    (一)於九十四年十二月十二日十一時二十六分許，在臺北縣板
      橋市○○○路○段三０一巷四十號前，竊取戊○○所有砂
      輪機一台（價值約新臺幣〈下同〉八千元）。
    (二)於九十五年三月十六日十五時許，在臺北縣板橋市○○路
      ○段三十三巷口附近，竊取乙○○所有電鑽一組（價值約
      六千元）。
    (三)於九十五年三月十六日十六時三十分許，在臺北縣板橋市
      ○○路○段三七五號前，竊取甲○○所有電鑽二支（價值
      約新臺幣一萬五千元）。
    (四)於九十五年三月十六日十六時四十分許，在臺北縣板橋市
      ○○路六二巷十三弄口附近，竊取丁○○所有發電機一台
      （價值約五千元）。
    丙○○與劉國偉於前揭(二)至(四)所述時地行竊得手後，即將竊
    得物品擺放於機車腳踏墊上後逃逸，惟於九十五年三月十六
    日十七時許，騎乘機車行至臺北縣土城市○○路○段十號前
    時為警攔停而當場查獲，因而查悉上情。
二、案經臺北縣政府警察局板橋分局報請臺灣板橋地方法院檢察
    署檢察官偵查起訴。
    理  由
一、上開犯罪事實，迭經被告丙○○於警詢、偵訊及本院審理時
    坦承不諱，核與共同被告劉偉國於警詢及偵訊時所述完全吻
    合，亦與證人戊○○、乙○○、甲○○及丁○○證述情節相
    互一致，並有贓物認領保管單、現場照片、車籍作業系統查
    詢認可資料及監視器翻拍照片等附卷可稽，堪信被告前揭自
    白屬實。本件事證明確，被告犯行堪以認定。
二、核被告所為，係犯刑法第三百二十條第一項之普通竊盜罪。
    其與劉國偉就前揭犯行有犯意聯絡及行為分擔，為共同正犯
    。渠先後四次犯行時間相近，手法相同，地點均為臺北縣板
    橋地區，顯係基於概括犯意所為，屬連續犯，應依法論以一
    罪並加重其刑。次查被告前於七十九年間因違反懲治盜匪條
    例等案件，經法院判處應執行有期徒刑八年二月確定，其入
    監執行後，曾於八十三年九月十七日假釋出監，惟又於八十
    四至八十五年間因違反麻醉藥品管理條例及詐欺等案件，經
    法院分別判處有期徒刑六月及五月確定，前開假釋乃經法院
    裁定撤銷之，應執行殘刑五年十一月十九日。其於八十五年
    二月十六日入監執行前開殘刑及六月及五月有期徒刑後，業
    於八十九年三月二十一日假釋出獄，同時交付保護管束，迄
    九十一年十一月四日已保護管束期滿且未經撤銷，前開刑期
    視為均已執行完畢，有臺灣高等法院被告前案紀錄表在卷可
    查，其受有期徒刑之執行完畢後五年內，再犯本案有期徒刑
    以上之罪，為累犯，應依法遞加重其刑。爰審酌被告犯罪之
    動機目的，竊取財物之次數及所竊財物價值，及犯後坦承犯
    行，庭訊時態度良好等一切情狀，量處如主文所示之刑。
三、末按除被告所犯為死刑、無期徒刑、最輕本刑為三年以上有
    期徒刑之罪或高等法院管轄第一審案件者外，於前條第一項
    程序進行中，被告先就被訴事實為有罪之陳述時，審判長得
    告知被告簡式審判程序之旨，並聽取當事人、代理人、辯護
    人及輔佐人之意見後，裁定進行簡式審判程序，刑事訴訟法
    第二百七十三條之一第一項定有明文。查本件被告所犯上開
    普通竊盜罪之法定本刑分別為五年以下有期徒刑、拘役或五
    百元以下罰金，並最輕本刑三年以上有期徒刑之罪，且被告
    於九十五年五月十五日準備程序進行中，復就被訴事實為有
    罪之陳述，經告知被告簡式審判程序之旨，被告及公訴人對
    於本件改依簡式審判程序審理亦均表示無意見，是本院合議
    庭即依前揭刑事訴訟法規定，裁定本件進行簡式審判程序，
    附此說明。
據上論結，應依刑事訴訟法第二百九十九條第一項前段、第二百
七十三條之一第一項，刑法第二十八條、第五十六條、第三百二
十條第一項、第四十七條，罰金罰鍰提高標準條例第一條前段、
第二條，判決如主文。
本案經檢察官王家春到庭執行職務。
中    華    民    國    95    年    5     月    29    日
                  刑事第八庭?法  官?楊明佳
上列正本證明與原本無異。
如不服本判決，應於判決送達後十日內向本院提出上訴狀（應附
繕本），上訴於臺灣高等法院。
                              書記官  黃炎煌
中    華    民    國    95    年    5     月    29    日
附錄法條
刑法第三百二十條
意圖為自己或第三人不法之所有，而竊取他人之動產者，為竊盜
罪，處五年以下有期徒刑、拘役或五百元以下罰金。
意圖為自己或第三人不法之利益，而竊佔他人之不動產者，依前
項之規定處斷。
前二項之未遂犯罰之。


司法院資訊處製作；財團法人民間司法改革基金會備份。
